臺灣新竹地方法院刑事判決
110年度簡上字第24號
上  訴  人  臺灣新竹地方檢察署檢察官
被      告  曾鈞蔚




上列上訴人因被告傷害案件，不服本院中華民國109年12月23日1
09年度竹簡字第1354號第一審刑事簡易判決（聲請簡易判決處刑
案號：109年度偵字第12352號），提起上訴，經本院管轄之第二
審合議庭審理，判決如下：
    主  文
上訴駁回。 
    犯罪事實及理由
一、本案經本院審理結果，認原第一審簡易判決認事用法及量刑
    均無不當，應予維持，除應補充「被告曾鈞蔚於本院準備程
    序及審理時之自白」為證據外，餘均引用如附件之第一審刑
    事簡易判決書（含臺灣新竹地方檢察署檢察官聲請簡易判決
    處刑書）記載之犯罪事實、證據、理由及應適用之法條。
二、檢察官上訴意旨略以：原審量刑無非以被告曾鈞蔚坦承犯行
    ，其與告訴人徐捷鈴為前男女朋友關係，僅因與告訴人間之
    細故，未能克制己身之衝動與怒氣，即徒手毆打告訴人，且
    前已有一次傷害前科紀錄等詞為據，惟漏未考量本案被告歷
    來與告訴人之生活狀況、被告之品行、被告犯後雖坦承犯行
    ，然對自己何以毆打告訴人及毆打過程等節，仍避重就輕地
    陳稱諸多藉口，顯無太大悔意，及被告嗣後並未賠償告訴人
    之損害，或尋求告訴人之原諒，犯後態度實屬非佳等情，而
    僅判處原審判決所示之刑度，其量刑似有未洽，難認妥適等
    語。
三、經查：按關於刑之量定，係實體法上賦予法院得為自由裁量
    之事項，倘其未有逾越法律所規定之範圍，或濫用其權限，
    即不得任意指摘為違法，且在同一犯罪事實與情節，如別無
    其他加重或減輕之原因，下級審量定之刑，亦無過重或失輕
    之不當情形，則上級審法院對下級審法院之職權行使，原則
    上應予尊重（最高法院75年台上字第7033號判例、85年度台
    上字第2446號判決意旨參照）。是法官於個案審判時，依個
    案情節加以審酌量刑，倘無裁量濫用情事，要難謂其有違法
    、不當之處。查本件被告所犯刑法第277條第1項傷害罪之法
    定刑為「5年以下有期徒刑、拘役或50萬元以下罰金」，原
    審簡易判決以被告犯罪事證明確，適用刑事訴訟法第449條
    第1項前段、第3項、第452條第2項等規定，審酌被告與告訴
    人為前男女朋友關係，僅因與告訴人間之細故，未能克制己
    身之衝動與怒氣，即徒手毆打告訴人，致告訴人受有前揭傷
    勢，誠屬不該，並考量被告前已有一次傷害前科紀錄，仍再
    犯本案，顯未知悔悟，兼衡其犯罪手段、告訴人所受傷害程
    度，及被告犯後坦承犯行之態度等一切情狀，量處有期徒刑
    2月，如易科罰金，以新臺幣1000元折算1日，經核原審認事
    用法均無違誤，所量處之刑亦未逾越法律所規定之範圍，且
    已依刑法第57條規定，就科刑時應審酌及注意之事項加以斟
    酌考量，並無裁量濫用情事。本件檢察官上訴意旨雖稱原審
    漏未考量被告之品行，惟如前述，原審量刑實已考量被告前
    曾有傷害犯罪前科之不良素行；又上訴意旨雖謂原審漏未考
    量被告歷來與告訴人之生活狀況，然上訴人對此並未指明有
    何具體事證，且原審量刑業已斟酌被告與告訴人過往為男女
    朋友之關係；再被告與告訴人就毆打之原因、過程所述雖有
    不一，然此為雙方各執一詞，被告犯後就本案犯罪事實既始
    終坦承，尚難逕認其有上訴意旨所指藉詞避重就輕之情形；
    至上訴意旨所稱被告未賠償告訴人所受損害或尋求其原諒之
    量刑情狀，本即存在於原審案卷內，並經原審審酌在案，並
    無上訴人所指漏未考量之情形。是原審既已綜合審酌刑法第
    57條所列情狀，而於法定刑度內為量刑，並未偏執一端，自
    難認有過輕失當之情。綜上所述，本院認原審認事用法並無
    違誤，量刑亦無違反比例原則或罪刑不相當之不當情形，而
    屬妥適。從而，本件檢察官上訴意旨指摘原審量刑過輕，為
    無理由，應予駁回。
據上論斷，應依刑事訴訟法第455條之1第1項、第3項、第368條
、第373條，判決如主文。
本案經檢察官黃依琳聲請簡易判決處刑，檢察官陳中順到庭執行
職務。
中　　華　　民　　國　　110 　年　　5 　　月　　27　　日
                  刑事第八庭  審判長法  官  廖素琪
　　　　　　　　　　　　　　　　　　法  官  林哲瑜
　　　　　　　　　　　　　　　　　　法  官  潘韋廷
以上正本證明與原本無異。
不得上訴。
中　　華　　民　　國　　110 　年　　5 　　月　　27　　日
                                    書記官  田宜芳
附錄本案論罪科刑法條：　　
刑法第277條第1項
傷害人之身體或健康者，處5年以下有期徒刑、拘役或50萬元以
下罰金。